臺灣臺北地方法院小額民事判決
111年度北小字第1754號
原      告  賈永謙
被      告  陳冠宇
上列當事人間請求侵權行為損害賠償事件，本院於民國111年6月
27日言詞辯論終結，判決如下：
    主    文
被告應給付原告新臺幣50,000元，及自民國111年2月22日起至清
償日止，按年息百分之5計算之利息。
原告其餘之訴駁回。
訴訟費用新臺幣1,000元，其中新臺幣500元由被告負擔，餘由原
告負擔。
本判決第一項得假執行。被告如以新臺幣50,000元為原告預供擔
保後，得免為假執行。
　　理由要領
一、原告主張其配偶孫彗娟自民國107年起向被告承租門牌號碼
    台北市○○區○○路000號6樓房屋，因租賃糾紛，被告竟於109
    年8月17日18時58分許致電原告，以「請你去松聯打聽看看
    我以前是什麼地位」、「我找人動你」、「每天都在你家一
    樓等你，我不捅你兩刀我不姓陳」等語恐嚇原告。又於同年
    月20日以通訊軟體LINE傳訊原告，以「今天有空嗎？你覺得
    我找幾個朋友去你公司找你如何？」等語恐嚇原告，且被告
    上開8月17日行為，業經本院109年度簡字第2956號刑事判決
    認定被告犯恐嚇危害安全罪，處拘役30日，如易科罰金，以
    新臺幣(下同)1,000元折算1日，爰依侵權行為法律關係請求
    被告賠償精神上損害100,000元等語。被告對前開刑事判決
    所認定事實不爭執，惟辯稱刑事案件判決不拘束民事庭之認
    定，又被告於109年8月20日所傳訊息，原告當時即刻回覆稱
    「可以啊！我大約兩點半有空。約三點整我公司？約楊經理
    一起？如果3點可以，麻煩請12點前跟我說，如果不行我就
    先安排其他事情」等語，依兩造對話內容並無恐嚇或有威脅
    之意等語。經查：
(一)按刑事訴訟判決所認定之事實，固非當然有拘束民事訴訟判
    決之效力，但民事法院調查刑事訴訟原有之證據，而斟酌其
    結果以判斷事實之真偽，並於判決內記明其得心證之理由，
    即非法所不許（最高法院49年臺上字第929號、76度臺上字
    第2340號判決要旨參照）。本件被告於本院109年度簡字第2
    956號刑事案件審理時，對於其有於109年8月17日18時58分
    許致電原告，以「請你去松聯打聽看看我以前是什麼地位」
    、「我找人動你」、「每天都在你家一樓等你，我不捅你兩
    刀我不姓陳」等語恐嚇原告一節，坦承不諱，有上開刑事判
    決在卷可佐，堪認原告此部分主張為真正。被告固以前詞置
    辯，惟未提出任何事證以實其說，尚難憑採。
(二)至原告主張被告於109年8月20日以LINE通訊軟體傳訊原告以
    「今天有空嗎？你覺得我找幾個朋友去你公司找你如何？」
    等語恐嚇原告，為被告所否認，核以被告提出之兩造於當日
    之對話內容（卷第125-126頁），依兩造對話全文、語境觀
    之，不足以認定被告上開言語有恐嚇危害安全之行為。原告
    復未提出其他證據證明被告另有恐嚇危害安全之行為，是原
    告就此部分主張被告有侵權行為一節，應屬無據。
(四)綜上，被告於109年8月17日以前揭言語恐嚇原告，致原告精
    神上受有相當程度之痛苦，則原告依侵權行為法律關係請求
    被告賠償其非財產上損害，洵屬有據。又法院對於精神慰撫
    金之量定，應斟酌實際加害情形、所造成之影響、被害人痛
    苦之程度、兩造之身分地位、經濟情形及其他各種狀況，以
    核定相當之數額。審酌原告為大學畢業，現為旅行社負責人
    ，自陳月收入約15萬元，名下有車子一部；被告為專科畢業
    ，自陳現無工作，賴出售房屋所得餘款維生，自有居住之房
    屋一戶等一切情狀，認原告請求被告賠償之精神慰撫金於50
    ,000元範圍內，應屬適當。是原告請求被告給付50,000元，
    及自起訴狀繕本送達翌日即111年2月22日（卷第27頁）起至
    清償日止，按年息5%計算之利息，為有理由，應予准許，逾
    此範圍之請求，則屬無據，應予駁回。並就原告勝訴部分依
    職權宣告得假執行，及被告得供擔保免為假執行。
二、本件事證已臻明確，兩造其餘攻擊防禦方法，於本判決結果
    不生影響，爰不一一論述，併此敘明。
三、訴訟費用負擔之依據：民事訴訟法第79條。本件訴訟費用額
    ，依後附計算書確定如主文所示金額。
中　　華　　民　　國　　111 　年　　7 　　月　　11　　日
　　　　　　　　　臺灣臺北地方法院臺北簡易庭
　　　　　　　　　　　　　　　法　官　蔡玉雪
以上正本證明與原本無異。
如不服本判決，須以違背法令為理由，於判決送達後20日內向本
庭提出上訴狀（應按他造當事人之人數附繕本）；如委任律師提
起上訴者，應一併繳納上訴審裁判費。
中　　華　　民　　國　　111 　年　　7 　　月　　11　　日
　　　　　　　　　　　　　　　書記官　陳黎諭
計   算   書：
項　　　　目 金額（新臺幣） 備　　註 第一審裁判費 1,000元 原告部分勝訴，故訴訟費用中500元由被告負擔，其餘500元由原告負擔。 合　　　　計 1,000元  
附錄：
一、民事訴訟法第436條之24第2項：
　　對於小額程序之第一審裁判上訴或抗告，非以其違背法令為
    理由，不得為之。
二、民事訴訟法第436條之25：
　　上訴狀內應記載上訴理由，表明下列各款事項：
    ㈠原判決所違背之法令及其具體內容。
    ㈡依訴訟資料可認為原判決有違背法令之具體事實。